臺灣高等法院刑事裁定
110年度聲字第1514號
聲  請  人  臺灣高等檢察署檢察官
受  刑  人  柯啓章



上列聲請人因受刑人違反毒品危害防制條例等案件，先後經判決
確定，有二裁判以上，聲請定其應執行之刑（聲請案號：臺灣高
等檢察署110年度執聲字第658號），本院裁定如下：
    主  文
柯啓章犯如附表所示各罪所處之刑，應執行有期徒刑拾年柒月。
    理  由
一、聲請意旨略以：受刑人柯啓章因違反毒品危害防制條例等數
    罪，先後經判決確定如附表，應依刑法第53條及第51條第5
    款規定，定其應執行之刑，爰依刑事訴訟法第477條第1項之
    規定聲請定應執行之刑等語。
二、經查，受刑人因犯如附表編號1至8所示之罪，先後經判處如
    附表編號1至8所示之刑，均經分別確定在案，且各罪均為裁
    判確定前所犯，有各該刑事判決書附卷可憑。又受刑人所犯
    各罪合於刑法第50條第1項第1款情形，茲據檢察官依受刑人
    就附表所示各罪請求聲請定其應執行之刑（見卷附臺灣桃園
    地方檢察署依102年1月23日修正之刑法第50條調查受刑人是
    否聲請定應執行刑調查表），本院審核認其聲請正當，應依
    法定應執行之刑。
三、按數罪併罰，分別宣告多數有期徒刑者，於各刑中之最長期
    以上，各刑合併之刑期以下，定其刑期，但不得逾三十年，
    刑法第51條第5款定有明文。乃因刑罰之科處，應以行為人
    之責任為基礎，考量人之生命有限，刑罰對被告造成之痛苦
    程度，係以刑度增加而生加乘效果，而非等比方式增加，如
    以實質累加方式執行，刑責恐將偏重過苛，不符現代刑事政
    策及刑罰之社會功能，故透過定應執行刑，採限制加重原則
    ，授權法官綜合斟酌被告犯罪行為之不法與罪責程度、各罪
    彼此間之關聯性（例如數罪犯罪時間、空間、各行為所侵害
    法益之專屬性或同一性、數罪對法益侵害之加重效應等）、
    數罪所反應被告人格特性與傾向、對被告施以矯正之必要性
    等，妥適裁量最終具體應實現之刑罰，以符罪責相當之要求
    。因此，法院於酌定執行刑時，應體察法律恤刑之目的，為
    妥適之裁量，俾符合實質平等原則（最高法院105年度台抗
    字第626號裁定意旨參照）。
四、查受刑人所犯如附表所示各罪，分係施用第一、二級毒品罪
    、販賣第一級毒品罪，渠等罪質、侵害法益、犯罪情節等尚
    非均同；並審酌受刑人其犯施用及販賣毒品罪所反映人格特
    質之差異，所犯上開數罪之犯罪類型之不同，於併合處罰時
    ，其責任非難重複之程度有間、實現刑罰經濟的功能，暨數
    罪對法益侵害並無特別加重之必要等總體情狀綜合判斷，依
    上開最高法院105年度台抗字第626號裁定意旨，以及如編號
    1至5所示之罪，曾經桃園地院109年度聲字第4445號裁定定
    應執行有期徒刑1年3月；編號6至8所示之罪，曾經桃園地院
    108年度訴字第1116號判決定應執行有期徒刑9年6月等一切
    情狀，在附表所示各罪宣告刑總和之上限等內、外部性界限
    ，依刑法第51條第5款規定，定其應執行之刑如主文。
據上論斷，應依刑事訴訟法第477條第1項，刑法第50條第1項、
第2項、第53條、第51條第5款，裁定如主文。
中　　華　　民　　國　　110 　年　　4 　　月　　20　　日
                  刑事第十九庭  審判長法　官  曾淑華 
                                      法　官  許文章　
                                      法　官  陳文貴
以上正本證明與原本無異。
如不服本裁定，應於收受送達後五日內向本院提出抗告狀。
                                      書記官  俞妙樺
中　　華　　民　　國　　110 　年　　4 　　月　　20　　日
附表
編            號  1 2 3 罪            名     施用第二級毒品罪    施用第一級毒品罪    施用第二級毒品罪 宣     告     刑  有期徒刑3月 有期徒刑6月 有期徒刑4月 犯   罪   日  期  106年7月18日下午2時45分採尿時回溯120小時內某時 108年2月12日 108年2月11日 偵   查   機  關年   度   案  號  桃園地檢108年度撤緩毒偵字第413號 桃園地檢108年度毒偵字第1158號 桃園地檢108年度毒偵字第1158號 最  後   事實審 法    院 桃園地院 桃園地院 桃園地院  案    號 108年度審易字第2112號 108年度審訴字第1033號 108年度審訴字第1033號  判決日期 108年11月15日 108年10月2日 108年10月2日 確  定   判  決 法    院 桃園地院 桃園地院 桃園地院  案    號 108年度審易字第2112號 108年度審訴字第1033號 108年度審訴字第1033號  判    決確定日期 108年12月9日 109年2月4日 109年2月4日 是否為得易科罰金之案件           是          是          是 備            註  桃園地檢109年度執字第18號 桃園地檢109年度執字第4075號 桃園地檢109年度執字第4075號   編號1至5所示之罪，曾經桃園地院109年度聲字第4445號裁定定應執行有期徒刑1年3月   













編            號  4 5 6 罪            名     施用第一級毒品罪    施用第二級毒品罪    販賣第一級毒品罪 宣     告     刑  有期徒刑6月 有期徒刑2月 有期徒刑7年10月 犯   罪   日  期  108年7月22日 108年7月22日 108年6月6日 偵   查   機  關年   度   案  號  桃園地檢108年度毒偵字第4219號 桃園地檢108年度毒偵字第4219號 桃園地檢108年度偵字第20745號 最  後   事實審 法    院 桃園地院 桃園地院 臺灣高院  案    號 109年度審簡字第177號 109年度審簡字第177號 109年度上訴字第3314號  判決日期 109年5月28日 109年5月28日 109年11月24日 確  定   判  決 法    院 桃園地院 桃園地院 最高法院  案    號 109年度審簡字第177號 109年度審簡字第177號 110年度台上字第1369號  判    決確定日期 109年8月24日 109年8月24日 110年2月25日 是否為得易科罰金之案件           是          是           否 備            註  桃園地檢109年度執字第17465號 桃園地檢109年度執字第17465號 桃園地檢110年度執字第3205號   編號1至5所示之罪，曾經桃園地院109年度聲字第4445號裁定定應執行有期徒刑1年3月  編號6至8所示之罪，曾經桃園地院108年度訴字第1116號判決定應執行有期徒刑9年6月 
















編            號  7 8 （以下空白） 罪            名     販賣第一級毒品罪    販賣第一級毒品罪  宣     告     刑  有期徒刑8年 有期徒刑8年  犯   罪   日  期  108年7月4日 108年7月21日  偵   查   機  關年   度   案  號  桃園地檢108年度偵字第20745號 桃園地檢108年度偵字第20745號  最  後   事實審 法    院 臺灣高院 臺灣高院   案    號 109年度上訴字第3314號 109年度上訴字第3314號   判決日期 109年11月24日 109年11月24日  確  定   判  決 法    院 最高法院 最高法院   案    號 110年度台上字第1369號 110年度台上字第1369號   判    決確定日期 110年2月25日 110年2月25日  是否為得易科罰金之案件           否          否  備            註  桃園地檢110年度執字第3205號 桃園地檢110年度執字第3205號    編號6至8所示之罪，曾經桃園地院108年度訴字第1116號判決定應執行有期徒刑9年6月